---
title: "Incêndios Florestais em Portugal - Report"
author: "Grupo 7 - Cristiana Silva 201505454, Nuno Tomás 201503467 e Rui Santos 201805317"
date: "14/01/2022"
output: beamer_presentation
---

```{r setup, include=FALSE}
knitr::opts_chunk$set(echo = FALSE)
```

##Definição do problema
Os incêndios florestais são uma questão muito importante, que afeta negativamente as mudanças climáticas, cujas causas normalmente são os descuidos, acidentes e negligências cometidos por indivíduos, atos intencionais e causas naturais. Estes podem ter impactos e efeitos nocivos sobre os ecossistemas, levando ao desaparecimento de espécies e até ao aumento dos níveis de dióxido de carbono.

Assim sendo, e com um intuito de analisar com melhor detalhe e tentar encontrar formas que possam ajudar a evitar estas tragédias, desenvolvemos este projeto com o intuito de encontrar um modelo que nos permitisse determinar se a causa de um incêndio foi intencional ou não.


##Data analysis: very short summary, focusing on the main findings (2 slides)


##data preparation: very short summary, focusing on the main operations  (2 slides)


##experimental setup (1 slide)


##Resultados


##Conclusões, limitações e trabalhos futuros

## R Markdown

This is an R Markdown presentation. Markdown is a simple formatting syntax for authoring HTML, PDF, and MS Word documents. For more details on using R Markdown see <http://rmarkdown.rstudio.com>.

When you click the **Knit** button a document will be generated that includes both content as well as the output of any embedded R code chunks within the document.

## Slide with Bullets

- Bullet 1
- Bullet 2
- Bullet 3

## Slide with R Output

```{r cars, echo = TRUE}
summary(cars)
```

## Slide with Plot

```{r pressure}
plot(pressure)
```